臺灣高等法院刑事判決　　　　　　　　 96年度上訴字第285號
上　訴　人　臺灣基隆地方法院檢察署檢察官
被　　　告　甲○○
上列上訴人因被告違反毒品危害防制條例案件，不服臺灣基隆地
方法院95年度訴字第784號，中華民國95年11月30日第一審判決
（起訴案號：臺灣基隆地方法院檢察署95年度毒偵字第1630號）
，提起上訴，本院判決如下：
    主  文
上訴駁回。
    事  實
一、甲○○前於民國85年間，犯殺人未遂、恐嚇危害安全罪，經
    臺灣士林地方法院以85年10月8日85年度訴字第707號判決判
    處有期徒刑5年6月、3月，應執行有期徒刑5年8月，上訴後
    ，經本院以86年1月16日85年度上訴字第5082號、最高法院
    以86年4月18日86年度臺上字第2221號判決駁回上訴而確定
    。於88年10月19日假釋出監，經撤銷假釋後，於92年2月14
    日，開始執行殘刑有期徒刑3年1月又12日，95年1月20日縮
    短刑期執行完畢。
二、甲○○於91年間，施用第一級毒品，經臺灣基隆地方法院裁
    定送勒戒處所觀察、勒戒結果，認有繼續施用傾向，由同法
    院裁定強制戒治，92年2月14日停止強制戒治，所餘戒治期
    間交付保護管束，92年5月23日保護管束期滿執行完畢，由
    臺灣基隆地方法院檢察署檢察官以92年5月27日92年度戒毒
    偵字第38號不起訴處分確定。
三、甲○○於95年8月16日，在基隆市○○區○○路71號3樓住處
    ，以注射針筒注射方式，施用第一級毒品海洛因1次。嗣於
    95年8月17日下午1時50分許，在基隆市○○區○○路65號前
    ，為警盤查查獲，並在甲○○身上，扣得其所有已供施用毒
    品使用之注射針筒1支。經警於同日下午2時30分許，採集甲
    ○○尿液送驗結果，呈嗎啡（海洛因代謝後尿液檢出成份）
    陽性反應（嗎啡檢出濃度14700NG／ML，衛生署檢驗閾值濃
    度300NG／ML）。
四、案經基隆市警察局第四分局移送臺灣基隆地方法院檢察署檢
    察官偵查起訴。
    理  由
一、上揭被告甲○○施用第一級毒品海洛因之事實，(一)有為警於
    上揭時、地，在被告身上查獲之已使用注射針筒1支，扣案
    可資佐證。(二)警方於95年8月17日下午2時30分許，所採集被
    告之尿液，經昭信科技顧問股份有限公司以氣相層析質譜儀
    分析法檢驗結果，呈嗎啡（海洛因代謝後尿液檢出成份）陽
    性反應（嗎啡檢出濃度14700NG／ML，衛生署檢驗閾值濃度
    300NG／ML），有該公司95年8月29日濫用藥物尿液檢體檢驗
    報告（送驗檢體編號095330），及基隆市警察局第四分局偵
    辦毒品案件尿液檢體對照表（受驗人姓名甲○○，尿液檢體
    編號095330），附卷可稽（見偵查卷第12、25頁）。(三)被告
    於原審及本院坦承於上揭時、地，施用一級毒品海洛因（見
    原審卷第26、27頁、本院卷第20頁）。(三)被告於偵查中，並
    未明確供認施用海洛因之時、地，起訴書乃記載為被告於96
    年8月17日下午2時30分許，為警採取尿液時，回溯1日內某
    時，在不詳處所施用。本院爰依被告於原審、本院之自白，
    認定被告施用海洛因之時間、地點，併予敘明。(四)被告有如
    事實欄二所示，因施用毒品，經觀察、勒戒及強制戒治情形
    ，有卷附本院被告前案紀錄表可據。足認被告於經強制戒治
    後，5年以內即再犯施用毒品罪，不適用毒品危害防制條例
    第20條規定。是以，本件事證明確，被告犯行堪以認定，應
    依法論科。
二、核被告所為，係犯毒品危害防制條例第10條第1項之施用第
    一級毒品罪。被告為施用而持有第一級毒品海洛因之低度行
    為，應為施用之高度行為所吸收，不另論罪。被告有事實欄
    一所示犯罪、科刑及執行情形，有本院被告前案紀錄表，在
    卷可稽。被告於有期徒刑執行完畢後5年以內，故意再犯本
    件有期徒刑之罪，應依刑法第47條第1項規定，論以累犯，
    並加重其刑。
三、檢察官上訴意旨略以：被告於95年10月17日下午7時許，在
    基隆市○○區○○街92號前，非法持有海洛因1包（淨重0.
    02公克），為警查獲。被告持有海洛因犯行，與起訴事實有
    集合犯之階段行為關係，為起訴效力所及，原審未及併予審
    理，原判決難認允當，應予撤銷，另為適當之判決等語。惟
    查，檢察官雖以上述理由，提起上訴，惟迄本院辯論終結，
    仍未檢送卷證，函請本院併案審理。次查，被告於本院供述
    ：我施用毒品並未成癮，有朋友來找，工作不順利，心情不
    好，才會施用。我於95年10月17日被警方查獲持有海洛因，
    是有朋友找我一起購買海洛因，買到後，尚未施用，即被查
    獲等語（見本院卷第20頁）。被告既非施用毒品成癮，而接
    續不斷施用，以上述被告被查獲持有海洛因時間，距離被告
    上開施用海洛因時間，已足有2個月之久，即難認被告持有
    海洛因，與本件施用毒品，有包括一罪之關係，為起訴效力
    所及。被告持有海洛因，應係另行起意所為，並非起訴效力
    所及，本院不能併予審理。
四、原審以被告罪證明確，援引毒品危害防制條例第10條第1項
    （贅引第23條第2項），刑法第11條（前段）、第47條第1項
    、第38條第1項第2款，並審酌被告前即有施用毒品犯罪紀錄
    ，及被告犯罪之動機、施用毒品次數、坦承犯行之犯罪後態
    度等一切情狀，量處有期徒刑7月，扣案之被告所有已供施
    用海洛因使用之注射針筒1支，予以沒收。原判決認事用法
    ，並無違誤，量刑亦稱妥適。檢察官以上述理由，指摘原判
    決不當，提起上訴，為無理由，應予駁回。
據上論斷，應依刑事訴訟法第368條，判決如主文。
本案經檢察官許睦坪到庭執行職務。
中　　華　　民　　國　　96　　年　　2 　　月　　27　　日
　　　　　　　　　刑事第十三庭審判長法  官  曾德水
                                    法  官  王炳梁
                                    法  官  李錦樑
以上正本證明與原本無異。
如不服本判決，應於收受送達後10日內向本院提出上訴書狀，其
未敘述上訴之理由者並得於提起上訴後10日內向本院補提理由書
（均須按他造當事人之人數附繕本）。
                                    書記官  吳金來
中　　華　　民　　國　　96　　年　　2 　　月　　27　　日
附錄：本案論罪科刑法條全文：
毒品危害防制條例第10條第1項
施用第一級毒品者，處 6 月以上 5 年以下有期徒刑。
